臺灣臺中地方法院刑事判決
111年度侵訴字第75號
公  訴  人  臺灣臺中地方檢察署檢察官
被      告  林品宏

                    籍設高雄市○○區○○路00巷0號（高雄市鳳山戶政事務所）


上列被告因妨害性自主罪等案件，經檢察官提起公訴（111年度
偵字第10448號、第13011號、第16018號），被告於本院準備程
序中就被訴事實為有罪之陳述，經本院合議庭裁定由受命法官獨
任進行簡式審判程序，本院判決如下:
    主    文
戊○○犯如附表所示之罪，各處如附表所示之刑。附表編號1至3所
處之刑，應執行有期徒刑壹年貳月。
    犯罪事實及理由
一、本案犯罪事實如下：
（一）戊○○於民國111年3月4日凌晨，因酒後搭乘計程車至臺中
      市○區○○路0段00○0號「○○汽車旅館」，並登記投宿於該旅
      館223號房。迨於同日上午6時10分許，戊○○因酒後一時興
      起，遂基於強制猥褻之犯意，在「○○汽車旅館」入口處之
      櫃檯外，利用櫃檯人員丁○（已成年，代號AB000-A111110
      ，真實年籍詳卷，下稱丁○）向其索還房間鑰匙之機會，
      將丁○強壓在地，繼而以手隔著衣物強行撫摸丁○之胸部、
      上身及下體等處，以此強暴之方式對丁○為猥褻行為得逞
      ，丁○因而受有左肩及胸口疼痛等傷害。
（二）戊○○步行離開上開「○○汽車旅館」後，復於同日6時16分
      許，見甫滿18歲之高中生甲○（代號AB000-A111109，真實
      姓名年籍詳卷，下稱甲○）獨自一人行走於臺中市○區○○路
      0段000號前方。戊○○另基於強制猥褻之犯意，從後方徒手
      強勒甲○的脖子，致甲○跌坐在地，戊○○隨即自甲○後方由
      頸部往下隔著衣物強行撫摸甲○之胸部，以此強暴之方式
      對丁○為猥褻行為得逞，甲○因而受有右手肘挫傷之傷害。
（三）戊○○持續步行，於同日6時31分許，在臺中市○區○○○○街00
      0號前，遇見獨自一人遛狗的丙○（已成年，代號AB000-A1
      11169，真實姓名年籍詳卷，下稱丙○），竟另基於強制猥
      褻之犯意，走至丙○身後出言表示：「拜託，讓我抱一下
      」，隨即從丙○背後強行環抱丙○之腰部，以此強暴之方式
      對丙○為猥褻行為得逞，經丙○用力掙脫後，戊○○仍繼續在
      丙○附近排徊，丙○復朝戊○○大叫「不要靠近我」加以制止
      時，戊○○才倖倖然離開該處。
（四）戊○○（成年人）持續步行於臺中市○區○○路，於同日上午6
      時42分許，行至臺中市○區○○女中前方，見甫滿
　　　14歲之國中生乙○（代號AB000-H111038，真實姓名年籍詳
      卷，下稱乙○）獨自一人行走於路上，乃刻意走近乙○並詢
      問「可以打砲嗎？」，經乙○拒絕後，竟基於強制之犯意
      ，伸手拉扯乙○掛於肩上的書包，欲阻止乙○離開，以此強
      暴方式妨害乙○任意行走之自由，幸因乙○瞬間擺脫戊○○之
      拉扯逕行離去，致未得逞。
二、本案證據除「被告戊○○於本院訊問、行準備程序及審理時認
    罪之自白」及「甲○之中國醫藥大學附設醫院受理疑似性侵
    害事件驗傷診斷書(偵13011不公開卷第107至111頁）」，應
    予補充外，餘均引用檢察官起訴書之記載(如附件)。
三、論罪科刑:
(一)核被告上開犯罪事實一、（一）至一、（三）所為，均係犯
    刑法第224條之強制猥褻罪。又強制猥褻罪，原以強暴、脅
    迫為構成要件，強制猥褻過程通常含有使人行無義務之妨害
    自由、傷害犯行，其因而致普通傷害，乃強暴之當然結果，
    除另有妨害自由或傷害故意外，仍祇成立該罪，自不另論妨
    害自由或傷害等罪。被告分別對丁○及甲○為上開強制猥褻之
    過程中，致丁○、甲○各受有前揭之傷勢，因各該傷勢均係被
    告在對丁○、甲○為強制猥褻過程中伴隨而來，而屬該強制猥
    褻之部分行為，均不另論罪。起訴書認均應另論以傷害罪，
    再依想像競合犯從一重處斷，容有未洽。 
(二)另核被告上開犯罪事實一、（四）所為，係犯兒童及少年福
    利與權益保障法第112條第1項前段、刑法第304條第2項、第
    1項之成年人故意對少年犯強制未遂罪。查被告係已滿20歲
    之成年人，而告訴人乙○於本案發生時，則為未滿18歲之少
    年，有其等年籍資料在卷可參，被告於上開犯罪事實一、（
    四）對少年乙○故意犯強制未遂罪，應依兒童及少年福利與
    權益保障法第112條第1項前段之規定加重其刑。被告已著手
    於強制行為之實行而不遂，為未遂犯，應依刑法第25條第2
    項規定按既遂犯之刑減輕之，並依法先加後減之。
(三)爰審酌被告於酒後自我控制性衝動能力欠佳致罹刑章，其所
    為上開犯行致丁○、甲○、丙○身心受創，復對少年乙○為強制
    未遂之行為，情節非輕，並考量其犯後已坦承犯行，尚未與
    告訴人丁○、甲○、乙○、乙○之母及被害人丙○達成和解，及
    其犯罪之動機、目的、手段及其智識程度、經濟生活狀況等
    一切情狀，各量處如主文所示之刑，並就附表編號4部分諭
    知易科罰金之折算標準，且就附表編號1至3部分定應執行刑
    ，以資懲儆。
據上論斷，應依刑事訴訟法第273條之1第1項、第299條第1項前
段、第310條之2、第454條第2項，兒童及少年福利與權益保障法
第112條第1項前段，刑法第11條前段、刑法第224條、刑法第304
條第1項、第2項、第25條第2項、第41條第1項前段、第51條第5
款，刑法施行法第1條之1第1項，判決如主文。
本案經檢察官鄭珮琪提起公訴，檢察官己○○到庭執行職務。
中　　華　　民　　國　　111 　年　　5 　　月　　30　　日
                  刑事第七庭    法  官  丁智慧
上正本證明與原本無異。
如不服本判決，得於收受判決書送達翌日起20日內，以書狀敘述
理由(須附繕本)，向本院提出上訴狀，上訴於本院第二審合議庭
。
告訴人或被害人如不服判決，應備理由具狀向檢察官請求上訴，
上訴期間之計算，以檢察官收受判決正本之日起算。
                                書記官  資念婷
中　　華　　民　　國　　111 　年　　5 　　月　　31　　日
附錄本案論罪科刑法條全文：
刑法第224條
對於男女以強暴、脅迫、恐嚇、催眠術或其他違反其意願之方法
，而為猥褻之行為者，處6月以上5年以下有期徒刑。
兒童及少年福利與權益保障法第112條第1項前段
成年人教唆、幫助或利用兒童及少年犯罪或與之共同實施犯罪或
故意對其犯罪者，加重其刑至2分之1。
刑法第304條
以強暴、脅迫使人行無義務之事或妨害人行使權利者，處3年以
下有期徒刑、拘役或9千元以下罰金。
前項之未遂犯罰之。

附表:
編號 犯罪事實 所犯法條 所處罪刑 1 上開犯罪事實一、（一） 刑法第224條 戊○○犯強制猥褻罪，處有期徒刑捌月。 2 上開犯罪事實一、（二）   刑法第224條 戊○○犯強制猥褻罪，處有期徒刑捌月。 3 上開犯罪事實一、（三）  刑法第224條 戊○○犯強制猥褻罪，處有期徒刑柒月。 4 上開犯罪事實一、（四）  兒童及少年福利與權益保障法第112條第1項前段、 刑法第304條第2項、第1項  戊○○成年人故意對少年犯強制未遂罪，處有期徒刑貳月，如易科罰金，以新臺幣壹仟元折算壹日。 

附件：
臺灣臺中地方檢察署檢察官起訴書
                                    111年度偵字第10448號
                                               第13011號
                                               第16018號
　　被　　　告　戊○○　男　28歲（民國00年0月00日生）
　　　　　　　　　　　　住高雄市○○區○○路00巷0號
                         （在押）
　　　　　　　　　　　　國民身分證統一編號：Z000000000號
上列被告因強制猥褻等案件，已經偵查終結，認應提起公訴，茲
將犯罪事實及證據並所犯法條分敘如下：
　　　　犯罪事實
一、戊○○於民國111年3月4日凌晨，因酒醉搭乘計程車至臺中市○
    區○○路0段00○0號「○○汽車旅館」登記休息，並獨自投宿於
    「○○汽車旅館」223號房。至同日上午6時10分許，戊○○因酒
    醉而一時興起，遂基於強制猥褻、傷害之犯意，在「○○汽車
    旅館」入口處之櫃臺外，利用退房返還鑰匙之機會，將櫃臺
    人員即代號AB000-A111110之成年女子（真實年籍詳卷，下
    稱丁○）強壓在地，以手隔著衣物撫摸丁○胸部、上身及下體
    ，而為猥褻行為，並造成丁○受有頸部瘀傷、胸口疼痛等傷
    害。
二、戊○○步行離開上開「○○汽車旅館」後，復於同日6時16分許
    ，見代號AB000-A111109之成年女子（真實姓名年籍詳卷，
    下稱甲○）獨自一人行走於臺中市○區○○路0段000號前方。戊
    ○○另基於強制猥褻、傷害之犯意，從後方用2手強勒甲○脖子
    ，導致甲○跌坐在地，戊○○並趁隙隔著衣物撫摸甲○胸部，而
    為猥褻行為，並造成甲○受有手肘挫傷之傷害。嗣因甲○受驚
    嚇大叫，戊○○始倉皇離開。
三、戊○○持續步行，於同日6時31分許，在臺中市○區○○○○街000
    號前，遇見獨自一人遛狗的代號AB000-A111169之成年女子
    （真實姓名年籍詳卷，下稱丙○），竟基於強制、強制猥褻
    之犯意，走至丙○身後出言表示：「拜託，讓我抱一下」，
    隨即從丙○背後強行環抱丙○，經丙○強行掙脫，然戊○○並未
    離去而仍與丙○同行，經丙○發現後出言制止，戊○○始步行離
    開。
四、戊○○持續步行於臺中市○區○○路，而於同日上午6時42分許，
    行至臺中市○區曉○女中前方，見未滿18歲少女莊○萱（真實
    姓名年籍詳卷，下稱乙○）獨自一人行走於路上，戊○○走近
    乙○並出言「可以打砲嗎？」，經乙○拒絕後，戊○○竟基於強
    制之犯意，伸手拉扯乙○掛於肩上的書包，欲阻止乙○離開，
    以此強暴行為妨害乙○之行動自由，惟因乙○擺脫戊○○拉扯逕
    行離去，始未得逞。
五、案經丁○、甲○、乙○及乙○之母親訴由臺中市政府警察局第二
    分局報告偵辦。
　　　　證據並所犯法條
一、證據清單及待證事實：
編號 證據名稱 待證事實 1 被告戊○○於偵查中之自白 全部犯罪事實。 2 1、證人即告訴人丁○於偵訊中之證述。 2、「○○汽車旅館」出口及櫃檯監視錄影畫面及擷圖。 3、臺中市政府警察局第二分局刑案現場勘查報告及內政部警政署刑事警察局鑑定書。 4、告訴人丁○之疑似性侵害驗傷診斷書及受傷照片。 犯罪事實ㄧ。 3 1、證人即告訴人甲○於偵查中之證述 2、臺中市○區○○路0段0000號民宅之監視錄影畫面及擷圖 犯罪事實二。 4 1、證人即被害人丙○於警詢及偵訊中之證述 2、路口監視器錄影畫面及擷圖 犯罪事實三。 5 1、證人即告訴人乙○及乙○母親於偵訊中之證述 2、便利超商監視器錄影畫面及擷圖 3、證人即便利超商店員曾祺維於警詢之陳述 犯罪事實四。 
二、按刑法上猥褻罪之「猥褻」，係指姦淫以外，行為人出於猥
    褻之犯意，所為行為在客觀上須足以引起他人性慾，在主觀
    上須足以滿足自己情慾，並未設限於猥褻之身體部位為何，
    而其外觀，依一般社會通念，咸認足以誘起、滿足、發洩人
    之性慾，而使被害人感到嫌惡或恐懼之一切行為而言（最高
    法院63年臺上字第2235號判例、100年度臺上字第4745號判
    決意旨參照）。經查，被告戊○○對被害人丙○所為，雖僅強
    行環抱而未撫摸或觸及其身體之私密部位，然從被告短時間
    內對告訴人丁○、甲○所為，甚至在遇見告訴人乙○時仍出言
    「可以打砲嗎？」，足見被告對被害人丙○所為確是為滿足
    自己性慾之行為，且為被告於偵查中所認；輔以證人丙○於
    偵查中證述：「我覺得很久，雖然看監視器時間只有1、2秒
    ，而且也感覺到行動自由受到限制等語」，足認被告所為，
    已達妨害被害人丙○意思自由之程度，顯見其上揭所為，已
    非乘被害人不及抗拒所為之擁抱，應認構成刑法第224條之
    強制猥褻罪嫌。
二、核被告戊○○就犯罪事實一、二所為，係犯刑法第277條第1項
    傷害罪嫌及同法第224條之強制猥褻罪嫌；就犯罪事實三所
    為，係犯刑法第244條之強制猥褻罪嫌；就犯罪事實四所為
    ，係犯兒童及少年福利與權益保障法第112條第1項、刑法第
    304條第2項之成年人故意對少年犯強制未遂罪嫌。被告就犯
    罪事實一、二所犯之傷害及強制猥褻罪嫌部分，係以一行為
    同時觸犯上開2罪名，請依刑法第55條之規定，從一重之同
    法第224條強制猥褻罪處斷；而被告就犯罪事實三所犯之強
    制罪嫌，應係被告實行強制猥褻犯行而為強制手段之階段行
    為，故被告所為強制罪嫌部分，毋庸另行論罪。被告所犯之
    強制猥褻（3次）及成年人故意對少年犯強制未遂罪嫌間，
    犯意各別，行為互殊，請分論併罰。
三、依刑事訴訟法第251條第1項提起公訴。
　　此　致
臺灣臺中地方法院
中　　華　　民　　國　 111　　年　　4 　　月　　22　　日
　　　　　　　　　　　　　　　檢　察　官　鄭珮琪
本件正本證明與原本無異
中　　華　　民　　國　 111　　年　　5 　　月　　2 　　日
                              書  記  官  洪堯峰
附錄本案所犯法條全文
中華民國刑法第277條
傷害人之身體或健康者，處 5 年以下有期徒刑、拘役或 50 萬
元以下罰金。
犯前項之罪，因而致人於死者，處無期徒刑或 7 年以上有期徒
刑；致重傷者，處 3 年以上 10 年以下有期徒刑。
中華民國刑法第304條
以強暴、脅迫使人行無義務之事或妨害人行使權利者，處 3 年
以下有期徒刑、拘役或 9 千元以下罰金。
前項之未遂犯罰之。
兒童及少年福利與權益保障法第112條
成年人教唆、幫助或利用兒童及少年犯罪或與之共同實施犯罪或
故意對其犯罪者，加重其刑至二分之一。但各該罪就被害人係兒
童及少年已定有特別處罰規定者，從其規定。
對於兒童及少年犯罪者，主管機關得獨立告訴。